臺灣高等法院臺中分院刑事判決　　　　　　　　　 九十一年度上易字第七○○號
　　上　訴　人　臺灣南投地方法院檢察署檢察官
　　被　　　告　丙○○
右上訴人因被告竊盜案件，不服臺灣南投地方法院九十一年度易字第五一號中華民國
九十一年三月十二日第一審判決（起訴案號：臺灣南投地方法院檢察署九十年度偵字
第四五九一號及併案之台灣南投地方法院檢察署九十一年度偵字第八二七號、九十一
年度偵字第一一三二號），提起上訴，本院判決如左：
      主  文
原判決撤銷。
丙○○連續竊盜，累犯，處有期徒刑貳年。
    事  實
一、丙○○前因竊盜、強盜等案件，經原審法院分別判處有期徒刑一年、三年六月確
    定，嗣經定應執行刑四年二月，甫於民國（以下同）九十年一月二十八日執行完
    畢；其仍不知悔改，竟基於概括之犯意，先於於九十年十二月十八日十九時五十
    分許，駕駛乙部未懸掛車牌之自小客車，行經南投縣魚池鄉吉仙宮前時，趁吉仙
    宮內夜間無人居住而乏人看顧之機會，意圖為自己不法之所有，以不詳方法侵入
    其內（侵入建築物部分未經告訴），徒手竊取宮內放置香油錢之保險櫃一只得手
    ；惟於搬動該保險櫃至吉仙宮中堂時，因保險櫃滾落樓梯造成巨響，適為清運垃
    圾之清潔工發現，遂即時通知吉仙宮附近擺設檳榔攤之魏廷逸，再由魏廷逸一面
    報警前來，另一方面亦通知吉仙宮之負責人乙○○前來處理；嗣經前來處理之警
    方於南投縣魚池鄉五城村華龍巷二十一號附近當場予以逮捕，並取回上開遭竊之
    保險櫃。又於九十一年三月二日淩晨在南投縣埔里鎮○○路一一五號樹王宮內竊
    取香爐一個及蠟燭一支，得手後逃逸。又於九十一年三月二十二日上午五時在台
    北縣三重市○○路九十六號竊元丁○○所有 HR-六七五五號自用小客貨車一部，
    得手後於同年月二十九日駕駛該車在南投縣魚池鄉大林村華山巷甘泉大橋發生車
    禍而為警查獲。
二、案經南投縣警察局集集分局報請臺灣南投地方法院檢察署檢察官及該署移送併案
    審理偵查起訴。
    理  由
一、訊據被告丙○○對於右揭連續竊盜犯行，於警詢、偵查、原審法院及本院審理中
    均坦承不諱，核與被害人即吉仙宮之管理人乙○○、被害人丁○○、戊○○等人
    於警訊中之指述情節大致相符，且經證人魏廷逸於警訊中證述屬實，並有被害人
    領回保險櫃所出具之贓物認領保管單三紙在卷可稽，足徵被告之自白與事實相符
    ，本件事證明確，被告竊盜之犯行堪以認定，應依法論科。被告於本院審理中雖
    辯：小客車是因為未取下鑰匙才順手竊取云云，但查被告於警詢時已自承係以接
    通電源之方式行竊，事後空言翻異前供顯不足採，併此敘明。
二、核被告丙○○所為，係犯刑法第三百二十條第一項之竊盜罪。先後所為數行為，
    時間緊接，所犯罪名相同，顯係出於概括之犯意為之，為連續犯，依刑法第五十
    六條之規定以一罪論，並加重其刑，被告前因竊盜、強盜等案件，經本院分別判
    處有期徒刑一年、三年六月確定，嗣經定應執行刑四年二月，甫於九十年一月二
    十八日執行完畢，有臺灣南投地方法院檢察署刑案資料查註記錄表、臺灣高等法
    院被告全國前案紀錄表各一份在卷可按，其於有期徒刑執行完畢五年內再犯本件
    有期徒刑以上之罪，為累犯，應依刑法第四十七條之規定，加重其刑；原審法院
    論罪科刑固非無見，惟查原審就與起訴事實有連續犯裁判上一罪之關係之未經起
    訴部分（即檢察官移送併案審理部分）未及一併審理，尚有未洽，檢察官上訴意
    旨指摘於此，為有理由，應由本院將原判決撤銷改判，爰審酌被告曾有多次竊盜
    前科（有台灣高等法院被告全國前案紀錄表可參），仍不知悔悟向善之素行，未
    循合法正當途徑取得財富之犯罪動機及目的、竊取財物之價值、手段、而連續行
    竊，犯後坦承犯行等一切情狀，量處如主文所示之刑，以資懲儆。
據上論結，應依刑事訴訟法第三百六十九條第一項前段、第三百六十四條、第二百九
十九條第一項前段，刑法第三百二十條第一項、第五十六條、第四十七條、罰金罰鍰
提高標準條例第一條前段，判決如主文。
本案經檢察官甲○○到庭執行職務。
中      華      民      國    九十一     年      六       月    十九    日
                                   臺灣高等法院臺中分院刑事第四庭
                                         審判長法  官  洪  耀  宗
                                               法  官  江  德  千
                                               法  官  劉  登  俊
右正本證明與原本無異。
不得上訴。
                                               書記官  林  水  濱
中      華      民      國    九十一     年      六       月    二十    日
附錄本案論罪科刑法條全文：
刑法第三百二十條第一項：
意圖為自己或第三人不法之所有，而竊取他人之動產者，為竊盜罪，處五年以下有期
徒刑、拘役或五百元以下罰金。
                                                                        Ｆ
